【裁判字號】    99,易,656
【裁判日期】    990507
【裁判案由】    竊盜
【裁判全文】
臺灣高雄地方法院刑事判決               99年度易字第656號
公  訴  人  臺灣高雄地方法院檢察署檢察官
被      告  乙○○
            丙○○
上列被告等因竊盜案件，經檢察官提起公訴（98年度偵字第3165
0 號），本院判決如下：
    主  文
乙○○共同犯竊盜罪，累犯，處拘役伍拾日，如易科罰金，以新
台幣壹仟元折算壹日。
丙○○共同犯竊盜罪，累犯，處拘役伍拾日，如易科罰金，以新
台幣壹仟元折算壹日。
    事  實
一、乙○○、丙○○2 人共同意圖為自己不法之所有，於民國98
    年8 月23日2 時25分許，由丙○○騎乘車號WCX-106 號重型
    機車搭載乙○○，至高雄市苓雅區○○○路243 巷口，由丙○○在外負責把風，乙○○則進入巷內8 號住宅前，徒手撿
    拾地上之磚頭，砸斷馬達兩端之水管，竊取該處居民共有之
    馬達1 具（價值約新台幣3000元），得手後，將馬達搬至上
    開丙○○騎乘之機車前方腳踏板上載運離去，再以200 元之
    價格轉賣予流動式資源回收商，所得已花用殆盡。嗣因住戶
    甲○○聽聞敲擊馬達聲響，自屋內追出並記下車號，始報警
    循線查獲。
二、案經高雄市政府警察局前鎮分局移送台灣高雄地方法院檢察
    署檢察官偵查起訴。
    理  由
壹、證據能力部分：
    按被告以外之人於審判外之言詞或書面陳述，除法律有規定
    者外，依刑事訴訟法第159 條第1 項之規定，雖不得作為證
    據，但依同法第159 條之5 規定，經當事人於審判程序同意
    作為證據，法院審酌該言詞陳述或書面陳述作成時之情況，
    認為適當者，亦得為證據，刑事訴訟法第159 條之5 第1 項
    定有明文。經查，本件證人甲○○於警詢及檢察事務官前之
    陳述備程序時，業經被告丙○○於本院審理中同意其證據能
    力，本院審酌上開陳述作成時之情況均屬正常，且與本案相
    關之待證事實具有關連性，因認上開證據均具有證據能力。
貳、實體部分：
一、上開犯罪事實業據被告乙○○於本院審理中坦承不諱，核與
    證人甲○○於警詢及偵查中檢察事務官訊問時證述內容相符
    ，罪證明確，被告乙○○犯行堪以認定。
二、訊之被告丙○○對於在上開時地以機車搭載被告乙○○一事
    固不諱言，惟矢口否認有何竊盜之犯行，辯稱：伊係載被告
    乙○○至事發地點小便，不知被告乙○○竊取他人之馬達云
    云。經查，本件業經證人甲○○於警詢中證述稱：案發時伊
    聽到屋外有敲打東西之聲音，跑出去見到1 名男子將馬達搬
    到機車上，有1 人騎機車在巷口接應，失竊馬達還在使用中
    約值3000元等語明確（見警卷第8 ─10頁），又於檢察事務
    官訊問時證述稱：案發當時見到2人 騎機車到巷口，男生進
    入巷口，女生顧機車沒有離開，後來聽到大聲之敲擊，聲跑
    出去見到馬達放在機車上，女子騎機車載男子離開，馬達係
    住戶共有等語明確（見偵卷第7 ─8 頁），參之案發當時係
    深夜，被告丙○○對於被告乙○○敲打馬達之聲音應清楚聽
    到，其對於上開馬達係竊盜取得當無不知之理，而其載被告
    乙○○至案發地點，且於巷口停車等候後搭載馬達一同離開
    ，難謂與被告乙○○無共同竊盜之犯意聯絡；罪證明確，被
    告丙○○犯行堪以認定。
三、核被告2 人所為，均係犯刑法第320 條第1 項之竊盜罪。被
    告2 人間，就上開竊盜之犯行有犯意聯絡及行為分擔，均應
    論以共同正犯。又被告丙○○前因施用毒品案件，經法院判
    處期徒刑4 月確定，於94年12月28日易科罰金執行完畢，被
    告乙○○因施用毒品、竊盜等案件，經法院分別判處有期徒
    刑8 月、5 月、8 月確定，嗣經減刑為有期徒刑4 月、2 月
    15日、4 月，並定應執行有期徒刑10月，於97年12 月13 日
    縮刑期滿執行完畢，有其2 人之台灣高等法院被告前案紀錄
    表各1 份附卷可稽，其等前受有期徒刑之執行完畢，5 年以
    內故意再犯本件有期徒刑以上之罪，均為累犯，應依刑法第
    47條第1 項之規定加重其刑。審酌被告2 人均不思以合法途
    徑獲取財物，僅因缺錢花用，竟恣意竊取他人物品變賣，對
    他人之財產安全顯已造成危害，惟所竊取之財物價值尚非鉅
    大，又被告乙○○坦承犯行態度尚佳，惟係動手行竊之人犯
    罪情節較重，被告丙○○否認犯行，犯後態度尚難謂佳，及
    其他等一切情狀，分別量處如主文所示之刑，並均諭知易科
    罰金之折算標準。
據上論斷，應依刑事訴訟法第299 條第1 項前段，刑法第28條、
第320 條第1 項、第47條第1 項、第41條第1 項前段，刑法施行
法第1 條之1 ，判決如主文。
中    華    民    國    99    年    5     月    7     日
                  刑事第十一庭  法  官  林俊寬
以上正本證明與原本無異。
如不服本判決應於收受送達後10日內向本院提出上訴書狀，並應
敘述具體理由；如未敘述上訴理由者，應於上訴期間屆滿後20日
內向本院補提理由書（均須按他造當事人之人數附繕本）「切勿
逕送上級法院」。
中    華    民    國    99    年    5     月    7     日
                                書記官  林香如
附錄法條：
中華民國刑法第320條
（普通竊盜罪、竊佔罪）
意圖為自己或第三人不法之所有，而竊取他人之動產者，為竊盜
罪，處5  年以下有期徒刑、拘役或 5 百元以下罰金。
意圖為自己或第三人不法之利益，而竊佔他人之不動產者，依前
項之規定處斷。
前二項之未遂犯罰之。

司法院資訊處製作；財團法人民間司法改革基金會備份。
